# 存货跌价准备能否以库存时间作为计提标准？陈版

提问人：lwll 时间：2011-01-21 11:32:02
审计时遇到这样的情况, 公司规定对品质或/和市场价值对时间敏感但其实体可长期有效保存的商品（如电子消费品及其配件、时装等等），存货周转较快，公司规定库存时间超过 180 天就提100%跌价准备。 我觉得应是遵循实质重于形式的原则，对确实发生减值迹象的存货计提跌价准备，但用时间作为标准是否可行？依据充足吗？

回答人：chenyiwei
回复 沙发 hereandtoday 的帖子赞同你的意见。减值准备计提方法的确定需要考虑存货的特性。不同特点的存货，影响价值的因素不同，确定减值准备计提模型和方法也就不同。

回答人：chenyiwei
回复 板凳 lwll 的帖子根据存货准则第十八条规定：“企业通常应当按照单个存货项目计提存货跌价准备。对于数量繁多、单价较低的存货，可以按照存货类别计提存货跌价准备。与在同一地区生产和销售的产品系列相关、具有相同或类似最终用途或目的，且难以与其他项目分开计量的存货，可以合并计提存货跌价准备。” 对于因更新换代原因导致已无市场出售价值的过时存货，可以仅保留预计残料出售价值。在数量多品种杂的情况下，可以抽取其中若干品种对公司内部估值结果的合理性进行核实。这类程序的执行还是要关注重要性原则的影响。

提问人：lyablb 时间：2015-12-13 15:30:04
陈版，你好 关于此问题，如其他生产制造类或者商业类企业，是否可以按照库龄来确认存货跌价准备的方法？而不是成本与可变现净值孰低？谢谢。

回答人：chenyiwei
使用库龄法的条件：（ 1 ）能准确统计库龄；（ 2 ）根据历史经验，库龄与可变现净值之间存在直接的相关关系，一般用于升级换代快或有严格保质期要求的存货。另库龄法也可以分为若干组合采用不同比例，或者仅用于部分存货

提问人：a8730760 时间：2015-12-13 22:05:19
求教陈版存货跌价准备的问题？ 资料：企业生产更新换代较快的产品---手机， 2015 年 7 月新产品上市，产量 100 万台，预计 2015 年底全部售完，成本 1500 ，售价2000.到 2015 年 10 月 30 日，销售 20 万台原预计 10 月 31 日前能销售 80 万台。企业在第 2 代产品上市前不会降价.在第 2 代产品上市时 1 代产品会全部处理给中间商。（卖断） 请问： 1 、在 2015 年 10 月 31 日这个时点是否需要对 80 万台计提存货跌价准备？ 2 、如果企业管理层预估在第 2 代产品上市时会有 30 万台按 1000 元每台的价格处理给淘宝等，此时计提存货跌价准备=30*（1500-1000）=1500万元是否合理。如果提了在最后降价处理时存货跌价准备一次性转到主营业务成本这种做法是否合理。

回答人：chenyiwei
仅依据你提供的信息很难判断跌价准备计提的合理与否。建议结合历史经验数据合理测算该 80 万台手机的预计可收回金额。

提问人：a8730760 时间：2015-12-14 11:07:09
陈版， 1 、由于该企业新成立没有可参考数据，请问这种情况应该如何判断? 2、假设 30 万台降价估计合理，存货计提跌价的两种思路（ 1 ）存货未来可收回现金=50 2000+30 1000=130000万元，存货成本=80 1500=120000 万元，由于成本小于未来可收回现金，不计提存货跌价准备。（ 2) 存货未来可收回现金 =30 1000=30000万元，存货成本=30*1500=45000万元，未来可收回现金低于成本15000 万元，计提存货跌价准备 15000 万元。这两种思路那种合理。

回答人：chenyiwei
这 30 万台没有单独的合同，不属于有特定合同限定的存货。如果也没有其他特殊标志（如限定在某一地区、或与某一运营商合作销售），则应采用你的思路（ 1 ）。后续每个资产负债表日都需根据最新情况进展予以复核调整。

提问人：a8730760 时间：2015-12-14 17:37:11
陈版，企业为前期打开市场，生产的产品低于成本价卖，存货是否在生产的过程中就计提存货跌价准备？

回答人：chenyiwei
是。在确定了低价销售策略后，就应对受影响的存货计提跌价准备。

提问人：zengfengxia 时间：2015-12-17 09:50:46
以双 11 促销为例，如果企业在当天大量发放折扣券，以低于成本的价格销售产品，毛利倒挂，根据收入准则第 5 条，是不是应当以公允价值确认收入，差额计入销售费用？如果是，假设销售价格并没有导致毛利倒挂的极端情况，但售价显著低于平时的价格，是不是也应当进行必要的调整，以公允价值确认收入，差异计入销售费用。

回答人：chenyiwei
我理解该条规定主要是针对售价高于公允价值的情况。对于售价低于公允价值的情况，除非有明确的证据支持不同组成部分之间的分拆，否则直接按折扣后的金额确认收入。